臺灣高雄地方法院刑事判決　　　　　　　94年度易字第1220號
公　訴　人　臺灣高雄地方法院檢察署檢察官
被　　　告　丙○○
上列被告因竊盜案件，經檢察官提起公訴（94年度偵字第10585
號），本院判決如下：
    主  文
丙○○攜帶兇器竊盜，處有期徒刑陸月，如易科罰金，以參佰元
折算壹日。緩刑貳年。
    事  實
一、丙○○前向乙○○借用騎乘XYT —279 號重型機車發生車禍
    ，致損壞該車後支架燈組，竟意圖為自己不法之所有，於民
    國（下同）91年11月中旬某日17時許，在高雄市○○區○○
    路新崛江商場某大樓之騎樓處，攜帶長約6 至7 公分，金屬
    材質，可供兇器使用之六角扳手1 支，竊取甲○○所有停放
    於該處之車牌號碼XXX —777 號機車之後支架燈組1 組，得
    手後，將竊得之後支架燈組組裝在乙○○所有前揭車牌號碼
    XYT —279 號重型機車上。嗣於92年5 月19日18時10分許，
    不知情之張榮滄（即乙○○胞弟）騎乘上揭機車，行經高雄
    市○○區○○路246 號前，遭警攔檢盤查而悉上情。
二、案經高雄市政府警察局三民第二分局移請臺灣高雄地方法院
    檢察署檢察官偵查起訴。
    理  由
一、上揭犯罪事實業據被告丙○○於本院審理時為有罪之陳述，
    核與被害人甲○○於警訊中陳述（依刑事訴訟法第159 條第
    1 項之規定，被告丙○○於94年11月30日準備程序表示同意
    作為證據，且該審判外陳述之作成客觀上並無強暴、脅迫、
    詐欺及其他不法情況，是適當為證據）及偵訊時到庭具結證
    述相符，並有甲○○領回系爭後支架尾燈組之贓物領據1紙
    在警詢卷可稽，是本件事證明確，被告犯行洵堪認定。
二、(一)查被告攜帶用以竊盜之六角扳手，係長約6 、7 公分，金
    屬製品，質地堅硬，客觀上足以為殺傷人生命、身體之器械
    ，顯係具有危險性之兇器。(二)核被告丙○○以六角扳手竊得
    後支架燈組之行為，係犯刑法第321 條第1 項第3 款之攜帶
    兇器竊盜罪。(三)公訴意旨雖謂被告係與乙○○共同竊取上開
    後支架燈組，被告就此部分竊盜行為，與丙○○間具有犯意
    聯絡及行為分擔，應依共同正犯論處云云，惟查竊取系爭後
    支架燈組係被告個人竊盜行為，並未與乙○○一起去偷等情
    ，業據被告於本院審理時供承在卷（見本院94年12月14日審
    判筆錄第2 頁），此外，復無其他證據足認被告與乙○○間
    就上開竊盜犯行，具有犯意聯絡或行為分擔，自難謂其應依
    共同正犯論處，檢察官就此係有誤會，附此敘明。(四)爰審酌
    被告僅因向乙○○借用機車發生車禍損壞後支架燈組而無錢
    賠償，竟因一時失慮致罹刑章，使被害人無端受此財產損失
    ，惟念及犯後坦承犯行，所竊得後支架燈組已經被害人領回
    ，損失非鉅等一切情狀，量處如主文所示之刑，並諭知易科
    罰金之折算標準。(五)至被告攜帶用以為本件竊盜之六角扳手
    1 支，業據被告供稱係其所有但已丟棄等語（見本院94年12
    月14日審判筆錄第4 頁），爰審酌該六角扳手既經被告丟棄
    ，未予沒收對整體社會秩序之維持並無重大影響等一切情狀
    ，不予宣告沒收。(六)又被告前未曾受有期徒刑以上刑之宣告
    ，有臺灣高等法院被告前案紀錄表附卷可稽，經此偵、審程
    序，當知所警惕，信無再犯之虞，本院認所宣告之刑以暫不
    執行為適當，爰併諭知緩刑2 年，以啟自新。
三、(一)至公訴人另以被告承前竊盜之概括犯意，於92年2 月16日
    21時許，在高雄市○○區○○路六合夜市某處，以螺絲起子
    竊取戊○○○所有停放於該處車牌號碼NL5 —253 號機車之
    電瓶護蓋一個，得手後，即將之組裝於上開車牌號碼XYT —
    279 號重型機車上等情，亦涉犯刑法第321 條第1 項第3 款
    之攜帶兇器加重竊盜罪嫌；(二)公訴人係以證人戊○○○之證
    詞證明上揭電瓶護蓋確實遭竊，另案被告乙○○辯稱不知零
    件來源之詞不足採信，又有電瓶護蓋、贓物領據、照片為之
    論據；(三)經查：公訴人所提出之乙○○於偵查中之陳述，
    係被告以外之人未經具結之證述，依刑事訴訟法第158 條之
    3 之規定，其詞言不得作為證據，至乙○○於93年8 月7 日
    警詢時所為陳述，固係被告以外之人於審判外之陳述，然證
    人乙○○經本院傳訊未到（見本院94年12月14日審判期日報
    到單），其警詢筆錄之作成並無強暴、脅迫、詐欺或其他不
    法情事，且公訴人既認被告與乙○○共同竊取前揭電瓶護蓋
    ，乙○○之陳述自為證明被告犯罪事實之存否所必要，是依
    刑事訴訟法第159 條之3 第3 款之規定，乙○○於警詢之陳
    述，得為證據，合先敘明。依證人乙○○於警詢證稱：該
    機車電瓶護蓋是伊在當兵前組裝，正確日子忘記了，由伊朋
    友丙○○組裝等語（見93他3675號卷第3 頁背面），並未證
    稱該電瓶護蓋係被告丙○○所竊得，嗣經被告丙○○於該案
    以證人身分具結證稱該電瓶護蓋並非伊幫乙○○裝的等語（
    見93他3675號卷第13頁），被告就此於本院審理亦一再爭執
    並未竊取系爭電瓶護蓋，檢察官就被告與乙○○所述之不同
    ，並未提出證據證明何人所述為真，且又查無證據證明被告
    確有竊取系爭電瓶護蓋之行為，本應為無罪之諭知，惟公訴
    意旨認此部分與前揭論罪科刑部分有連續犯之裁判上之一罪
    關係，爰不另為無罪之諭知，附此敘明。
據上論斷，應依刑事訴訟法第299條第1項前段，刑法第321條第1
項第3 款、第41條第1 項前段、第74條第1 款，罰金罰鍰提高標
準條例第2 條，判決如主文。
本案經檢察官丁○○到庭執行職務
中　　華　　民　　國　　94　　年　　12　　月　　28　　日
                  刑事第十一庭  審判長法　官  何秀燕
                                      法  官  戰諭威
                                      法  官  楊智守
以上證明與原本無異。
如不服本判決，應於判決送達後10日內，向本院提出上訴狀。
中　　華　　民　　國　　94　　年　　12　　月　　28　　日
                                      書記官  王美玲
附錄本判決論罪之法條：
中華民國刑法第321條
犯竊盜罪而有左列情形之一者，處6月以上、5年以下有期徒刑：
1  於夜間侵入住宅或有人居住之建築物、船艦或隱匿其內而犯
   之者。
2  毀越門扇、牆垣或其他安全設備而犯之者。
3  攜帶兇器而犯之者。
4  結夥3人以上而犯之者。
5  乘火災、水災或其他災害之際而犯之者。
6  在車站或埠頭而犯之者。
前項之未遂犯罰之。
